【裁判字號】    98,聲,460
【裁判日期】    980930
【裁判案由】    停止執行
【裁判全文】
臺灣彰化地方法院民事裁定  98年度聲字第460號
聲  請  人  昇采實業有限公司
法定代理人  甲○○
相  對  人  臺灣中小企業銀行股份有限公司
法定代理人  丙○○
相  對  人  名寶實業股份有限公司
法定代理人  乙○○
上列當事人間第三人異議之訴事件，聲請人聲請停止執行，本院
裁定如下：
    主  文
聲請人供擔保新臺幣陸佰肆拾玖萬伍仟參佰玖拾貳元後，本院98
年度司執字第3899號清償債務執行事件之強制執行程序，於本院
98年度訴字第770號第三人異議之訴事件判決確定、和解或撤回
起訴前應暫予停止。
    理  由
一、按有回復原狀之聲請，或提起再審或異議之訴，或對於和解
    為繼續審判之請求，或提起宣告調解無效之訴、撤銷調解之
    訴，或對於許可強制執行之裁定提起抗告時，法院因必要情
    形，或依聲請定相當並確實擔保，得為停止強制執行之裁定
    ，強制執行法第18條第2項定有明文。
二、本件聲請人以其經向本院提起第三人異議之訴為理由，聲請
    裁定停止本院98年度司執字第3899號執行事件之強制執行程
    序中拍賣標的所列如附表所示建號80號建物之強制執行程序
    。
三、經查，本院98年度司執字第3899號執行事件現尚未終結，而
    聲請人已依強制執行法第15條規定，對相對人提起第三人異
    議之訴，聲明撤銷本院98年度司執字第3899號執行事件關於
    上開建物之強制執行程序等情，業經本院調取上開執行卷宗
    及本院98年度訴字第770號第三人異議之訴民事卷宗查閱屬
    實，經核合於前述規定，故認為聲請人聲請停止執行為有理
    由，應予准許。法院自應依其聲請，定相當並確實之擔保，
    為停止強制執行之裁定。又此所供之擔保，係擔保債權人因
    聲請停止強制執行不當可能遭受之損害而得獲賠償，故法院
    於裁定停止強制執行而酌定擔保金額時，應以債權人因停止
    強制執行不當可能遭受之損害為準據。本院審核上開強制執
    行案卷結果，本院98年度司執字第3899號執行事件之拍賣標
    的物如附表所示，即除聲請人主張為其所有之未辦保存登記
    之建號80號建物外，尚有彰化縣線西鄉○○段40、41號土地
    及彰化縣線西鄉○○段建號12、12-1、12-2、12-3、81、82
    號建物，且係土地連同地上建物，分別標價、合併拍賣，而
    不可分割，有該拍賣公告在執行卷可稽。而本件拍賣標的物
    之金額為新臺幣（下同）89,440,000元（依附表土地及建物
    拍賣公告之最低拍賣價格合計），相對人臺灣中小企業銀行
    股份有限公司之執行債權額為本金38,972,353元，倘前揭強
    制執行事件逕予停止執行，可能造成相對人臺灣中小企業銀
    行股份有限公司受到之最大損害，應係前揭債權未能提前受
    償，而受有以該債權額依法定利率計算之損失。而聲請人雖
    僅就上開執行程序中之一部份標的物聲請停止執行，惟查聲
    請人主張為其所有上開建物，係與其他執行標的物合併拍賣
    ，故本件聲請人停止執行之聲請若予准許，將致本件強制執
    行程序全部因此停止，則相對人臺灣中小企業銀行股份有限
    公司因聲請人聲請停止執行所受之損害，應為在該民事訴訟
    程序進行期間，致相對人臺灣中小企業銀行股份有限公司就
    附表所示全部土地及其上建物拍賣所得價金遲延全額受償38
    ,972,353元，而受有全部債權額依法定利率計算之損失。參
    以本件第三人異議之訴之訴訟標的金額未逾民事訴訟法第46
    6條所定數額，屬不得上訴第三審事件，至二審終結期間推
    定為3年4個月即40個月（參照各級法院辦案期限實施要點規
    定，第1審審判案件期限1年4個月、第2審審判案件期限2年
    、第3審審判案件期限1年），是相對人臺灣中小企業銀行股
    份有限公司因聲請人聲請停止執行所受之損害，應為在該民
    事訴訟程序進行期間，延後受償38,972,353元之利息損失即
    6,495,392元（計算式：38,972,353X5%X40/12=6,495,392，
    小數點以下四捨五入），故本院認聲請人應供擔保之擔保金
    額以6,495,392元為適當，爰依強制執行法第18條第2項裁定
    如主文所示。
中    華    民    國    98    年    9    月    30    日
                         民事第三庭    法  官  尚安雅
以上正本係照原本作成。
如不服本裁定，應於裁定送達後10日內，以書狀向本院提出抗告
（須附繕本）。
中    華    民    國    98    年    9    月    30    日
                                       書記官  陳文俊


司法院資訊處製作；財團法人民間司法改革基金會備份。
